臺灣高等法院高雄分院刑事裁定
111年度抗字第291號
抗  告  人
即  被  告  吳坤翰



選任辯護人  陳世明律師
            梁家豪律師
上列抗告人因違反毒品危害防制條例案件，不服臺灣屏東地方法
院中華民國111年9月14日延長羈押裁定（111年度原訴字第14號
），提起抗告，本院裁定如下：
    主  文
抗告駁回。
    理  由
一、原裁定意旨略以：㈠被告吳坤翰雖未坦認全部犯行，惟審酌
    全案卷證後，認其涉犯毒品危害防制條例第4條第3項之運輸
    第三級毒品罪、懲治走私條例第2條第1項之私運管制物品進
    口罪，犯罪嫌疑重大；㈡被告於民國110年間有通緝之紀錄，
    且所犯為有期徒刑5年以上之重罪，衡以重罪之逃亡高度可
    能性及基本人性，被告容有預期確定判決之刑度非輕，為規
    避審判程序之進行或妨礙刑罰之執行，自有事實及相當理由
    足認其將不願承擔刑責而有逃亡之虞；而本件證人即同案共
    犯均已行交互詰問證述完畢，固可認被告應無勾串共犯之部
    分羈押原因。㈢又被告因犯加重竊盜等罪，經法院判處徒刑
    並合併應執行有期徒刑3年6月（下稱前案），被告於110年8
    月18日入監（指揮書執畢日期為113年9月25日）執行後，於
    111年1月7日經臺灣屏東地方檢察署檢察官提訊遭當庭逮捕
    後羈押至今，可認被告尚有不得易科罰金之徒刑待執行。惟
    被告自身涉有重罪待執行，與其自身是否有事實及相當理由
    足認其有逃亡之虞應屬二事，不得單以此即認被告無羈押原
    因，何況細查被告面對3年6月之前案刑期經通緝，逃亡5月
    後，始於111年8月18日發監執行，本案被告所涉之罪法定刑
    度顯重於3年6月，更可佐證被告逃亡之可能性甚高，是被告
    仍有刑事訴訟法第101條第1項第3款所定羈押之原因。㈣經權
    衡被告所涉之犯罪情節係參與謀議規劃運輸毒品過程之核心
    人物，其運輸第三級毒品愷他命總毛重384公斤，數量甚鉅
    ，嚴重危害社會治安，權衡國家刑事司法權之有效行使、社
    會秩序及公共利益、被告人身自由之私益及防禦權受限制之
    程度，認倘以具保、責付或限制住居等侵害較小之手段，均
    不足以祛除被告逃亡之疑慮，無從達到與羈押同等之實效，
    非予繼續羈押，難以確保本案刑事審判及執行程序之順利進
    行，是被告仍有繼續羈押之必要性，因而裁定自111年9月22
    日起，延長羈押2月。
二、抗告意旨略以：㈠被告於前案執行中遭本案執行羈押，若未
    受本案羈押，則回復受刑人身分繼續服刑，並無逃亡之能力
    ，逃亡可能性趨近於零，並無「非予羈押，顯難進行追訴、
    審判或執行」之羈押必要性存在。㈡被告就本案僅爭執非主
    犯，而係幫助而已；相關證人已經調查完畢，證物亦已扣案
    ，本件已無湮滅、變造或勾串共犯或證人之虞。㈢依最高法
    院46年度台上字第6號判例意旨，執行羈押後有無繼續之必
    要，由法院斟酌訴訟進行程度及其他一切情事而為認定；則
    被告於本案羈押後，經2次延長羈押，現已解除禁止接見通
    信，然如今羈押之必要性已不存在，原審裁定延長羈押，誠
    有違誤等語。
三、按被告經法官訊問後，認為犯罪嫌疑重大，且有事實足認為
    有反覆實施刑事訴訟法第101條之1第1項各款同一犯罪之虞
    ，而有羈押之必要者，得羈押之；羈押被告，審判中不得逾
    3月，但有繼續羈押之必要者，得於期間未滿前，經法院依
    刑事訴訟法第101條或第101條之1之規定訊問被告後，以裁
    定延長之；延長羈押期間，審判中每次不得逾2月，刑事訴
    訟法第101條之第1項、第108條第1項、第5項分別定有明文
    。又被告有無繼續羈押之必要，應許由法院斟酌訴訟進行程
    度及其他一切情事而為認定，最高法院著有46年度台抗字第
    6號判例。故被告有無羈押之必要，法院僅須審查被告犯罪
    嫌疑是否重大、有無羈押原因、以及有無賴羈押以保全偵審
    或執行之必要，由法院就具體個案情節予以斟酌決定，如就
    客觀情事觀察，法院許可羈押之裁定或延長羈押之裁定，在
    目的與手段間之衡量並無明顯違反比例原則情形，即無違法
    或不當可言。
四、經查：
  ㈠被告就起訴書所載之主要事實坦承涉案，惟爭執為幫助犯行
    ，且有卷內相關證據資料可證，足認被告涉嫌前揭犯罪嫌疑
    確實重大。而刑事訴訟法第101條第1項第3款羈押理由，因
    重罪相較於輕罪而言，被告可能受到的刑罰制裁較為嚴厲，
    逃亡誘因隨之增加，被告涉犯毒品危害防制條例第4條第3項
    之運輸第三級毒品罪，為最輕本刑5年以上有期徒刑重罪；
    復被告就涉案犯情部分坦承、部分否認，而有避重就輕卸責
    的情形，逃匿以規避審判程序及刑罰執行的可能性甚高，客
    觀上已足認被告有畏罪逃亡動機；加以被告於前案執行中，
    因逃亡而經通緝到案的事實，有其前案紀錄可考，益加突顯
    出被告因受本案更重罪刑之處罰時，逃亡的可能性將更高。
    審酌被告被訴犯罪事實對社會的危害性、國家刑罰權遂行的
    公益考量與被告人身自由私益兩相利益衡量，為確保訴訟程
    序，包括裁判後執行程序的遂行，原審對被告維持羈押處分
    核屬適當、必要。
  ㈡至抗告意旨雖稱被告有另案需受執行，逃亡可能性極微，並
    無應予羈押始得保全程序之情形，欠缺羈押之必要性等語。
    然而，羈押保全與刑罰執行，雖均為拘束人身自由之刑事作
    用，然其原因、目的、執行機關及相關配套究屬不同，前者
    主要目的在於判決確定前之程序保全，後者則為刑罰作用的
    結果；依此，法官就羈押中的被告，得依個案所需，為一定
    的限制、禁止或其他處分，然於刑罰執行過程中，就相關事
    項如移監、為一定的處分、假釋等等，均非法官所得置喙。
    是法官審查羈押要件時，依相關規定及一切情事綜合考量下
    ，縱個案被告有另案須待執行而「暫」無逃亡的可能，然因
    前揭羈押保全與刑罰執行的差異，而認羈押原因及必要性俱
    存，並為羈押之決定，難認有何違法或不當。況被告因有另
    案待執行，即使撤銷羈押而前往接受執行，其人身自由仍無
    從回復，顯見羈押與否對其私益侵害的程度，實屬有限，原
    審因而權衡公益的目的與私益侵害之結果，決定予以羈押，
    益見其就羈押必要性之審酌，核屬適當。至被告是否有因其
    他考量而有先送執行之必要，亦非不可附具理由及事證向原
    審法院提出聲請，以供原審綜合審酌，附此敘明。
  ㈢是原審法官於訊問後，審酌全案及相關事證，斟酌訴訟進行
    程度及其他一切情事，認抗告人犯罪嫌疑重大，復依訴訟進
    行之程度，前所依據之刑事訴訟法第101條第1項第2款事由
    雖不存在，然尚有同條項第3款規所定之情形，不能以具保
    、限制住居或其他強制處分代之，非予羈押，顯難進行審判
    及執行程序之進行，且羈押之理由及原因均未消滅，而裁定
    應予延長羈押，為原法院就案件具體情形依法裁量職權之行
    使，經核在目的與手段間之衡量，並無違反比例原則，經核
    並無違誤，本件抗告人之抗告，為無理由，應予駁回。
據上論結，應依刑事訴訟法第412條，裁定如主文。
中　　華　　民　　國　　111 　年　　10　　月　　7 　　日
                  刑事第九庭    審判長法  官  莊崑山
                                      法  官  林家聖
                                      法  官  呂明燕
以上正本證明與原本無異。
不得再抗告。
中　　華　　民　　國　　111 　年　　10　　月　　7 　　日
                                      書記官  馬蕙梅